【裁判字號】    95,上易,374
【裁判日期】    950630
【裁判案由】    違反毒品危害防制條例
【裁判全文】
臺灣高等法院高雄分院刑事判決         95年度上易字第374號
上  訴  人
即  被  告  甲○○
上列上訴人因違反毒品危害防制條例案件，不服臺灣高雄地方法
院94年度訴字第2803號中華民國95年2 月27日第一審判決（起訴
案號：臺灣高雄地方法院檢察署94年度毒偵字第2625號及移送併
案審理案號：同署94年度毒偵字第8752號），提起上訴，本院判
決如下：
    主  文
上訴駁回。
    事  實
一、甲○○於民國（下同）87年間，因施用毒品案件，經臺灣高
    雄地方法院以87年毒聲字第3157號裁定送觀察勒戒後，認無
    繼續施用毒品傾向，經臺灣高雄地方法院檢察署檢察官以87
    年偵字第4642號為不起訴處分。復於同年間，因施用毒品案
    件，經原法院以87年度毒聲字第4603號裁定送觀察、勒戒後
    ，認有繼續施用毒品傾向，經該院以88年度毒聲字第3842號
    裁定令入戒治處所施以強制戒治1 年，嗣經裁定停止戒治、
    所餘期間付保護管束，惟因違反保護管束事項，經原審法院
    以89年度毒聲字第833 號裁定撤銷停止強制戒治，再令入戒
    治處所施以強制戒治，於89年9 月3 日強制戒治期滿執行完
    畢。又其所犯施用毒品之違反毒品危害防制條例案件，亦經
    臺灣高雄地方法院以90年易字第752 號判處有期徒刑10月，
    經上訴後，經本院以90年度上易字第955 號判決上訴駁回確
    定，於92年10月17日縮刑期滿執行完畢。詎其猶不知悔改，
    復基於施用第二級毒品甲基安非他命之概括犯意，於上開強
    制戒治執行完畢釋放後5 年內，自93年3 月間某日起至94年
    10月19日10時許止，在其位於高雄市○○區○○街76巷13號
    住處內，以將甲基安非他命置入吸食器內燃燒加熱之方式，
    連續施用第二級毒品甲基安非他命多次。嗣分別於(1)94 年2
    月26日12時10分許，在高雄市○○區○○路與大學東路路口
    ，為供自己施用而向蔡國祥（另案由原審審結）購入如附表
    編號(一)所示之第二級毒品甲基安非他命16包時，旋為警當場
    查獲；(2)94年10月19日23時10分許，在高雄縣仁武鄉○○○
    街2 號前為警攔檢查獲，並扣得如附表編號(二)所示之第二級
    毒品甲基安非他命2 小包。
二、案經海巡署屏東機動查緝隊及高雄市政府警察局前鎮分局分
    別報請台灣高雄地方法院檢察署檢察官偵查起訴。
    理  由
一、本件上訴人即被告甲○○（下稱被告）於本院審理時雖未到
    庭，惟上揭事實，業據其於原審審理時坦承不諱（見原審卷
    第175 、182 頁），並有如附表所示疑似第二級毒品甲基安
    非他命18包扣案可資佐證。被告先後二次為警查獲後所採尿
    液，經檢驗結果，均呈甲基安非他命陽性反應，有行政院海
    巡署屏東機動查緝隊尿液採驗編號姓名對照表、台灣檢驗科
    技股份有限公司94年3 月10日濫用藥物尿液檢驗報告（見94
    年偵字第5084號卷第52頁）、高雄市政府警察局保安警察大
    隊尿液採證代碼對照表、及高雄市立凱旋醫院94年10月31日
    濫用藥物尿液檢驗報告各1 份在卷可稽（見原審卷第113 頁
    ）；又上開扣案毒品送請高雄醫學大學鑑驗之結果，均含有
    第二級毒品甲基安非他命成分，有該院檢驗報告18紙在卷可
    佐（見原審卷第52至67、107 、108 頁），足徵被告之自白
    核與事實相符。本件事證明確，被告犯行應堪認定。
二、被告於87年間，因施用毒品案件，經臺灣高雄地方法院以87
    年毒聲字第3157號裁定送觀察勒戒後，認無繼續施用毒品傾
    向，經臺灣高雄地方法院檢察署檢察官以87年偵字第4642號
    為不起訴處分。復於同年間，因施用毒品案件，經原法院以
    87年度毒聲字第4603號裁定送觀察、勒戒後，認有繼續施用
    毒品傾向，經該院以88年度毒聲字第3842號裁定令入戒治處
    所施以強制戒治1 年，嗣經裁定停止戒治、所餘期間付保護
    管束，惟因違反保護管束事項，經原審法院以89年度毒聲字
    第833 號裁定撤銷停止強制戒治，再令入戒治處所施以強制
    戒治，於89年9 月3 日強制戒治期滿執行完畢等情，有臺灣
    高等法院被告前案紀錄表1 份附卷可參，足認被告確於前開
    強制戒治執行完畢釋放後，5 年內再犯毒品危害防制條例第
    10條第2 項施用第二級毒品罪，自應依法論科。
三、查甲基安非他命係毒品危害防制條例第2 條第2 項第2 款所
    定之第二級毒品，依法不得持有、施用及販賣。核被告所為
    ，係違反毒品危害防制條例第10條第2 項施用第二級毒品罪
    。本件固經檢察官起訴稱被告係分別涉犯毒品危害防制條例
    第11條第2 項持有第二級毒品罪、與同條例第10條第2 項施
    用第二級毒品罪，且二者犯意個別、應予分論併罰等語。然
    查，本件雖查獲第二級毒品同案被告蔡國祥一次交付如附表
    編號(一)所示之第二級毒品甲基安非他命16包予被告，然此業
    據被告於原審坦承係為供自己施用、且因一次購買大量毒品
    較為便宜為由，始行購入附表編號(一)所示之第二級毒品甲基
    安非他命16包（見原審卷第176 頁）；另參以證人即同案被
    告蔡國祥於原審亦具結證稱：前開毒品先交予被告試用，且
    被告當時沒有錢給伊，所以伊要求被告1 個月支付2 萬元等
    語屬實（見原審卷第179 頁），足佐被告係因可分期支付毒
    品價款，始一次購入甲基安非他命16包供己施用，非無可能
    ，亦顯見本件被告並無將前開毒品短期內轉售圖利之意思，
    此外復查無其他積極證據足認被告果係基於個人施用以外之
    其他因素而持有前開毒品，故檢察官認以前揭二罪應併合處
    罰、應就持有第二級毒品部分另單獨論以一持有第二級毒品
    罪云云，於法容有未洽，併予指明。被告持有第二級毒品甲
    基安非他命之低度行為，應為施用第二級毒品之高度行為所
    吸收，不另論罪。又被告先後多次施用第二級毒品甲基安非
    他命，時間緊接，罪名相同，且係犯罪基本構成要件相同，
    顯係基於概括犯意為之，應依連續犯規定，以一罪論。檢察
    官雖未就被告94年2 月26日為警查獲後之施用毒品甲基安非
    他命部分犯行起訴（即移送併辦部分之台灣高雄地方法院檢
    察署94年度毒偵字第8752號部分），然此部分與上開已起訴
    部分既有連續犯之裁判上一罪關係，當為起訴效力所及，本
    院自應一併審理，附此敘明。被告前因違反毒品危害防制條
    例案件，經原審法院以90年度易字第752 號判處有期徒刑10
    月，因不服原判決提起上訴，經本院以90年度上易字第955
    號判決上訴駁回確定，於92年10月17日縮刑期滿執行完畢情
    事，有臺灣高等法院被告前案紀錄表附卷足憑，是其前受有
    期徒刑執行完畢後，5 年內再犯有期徒刑以上之本罪，為累
    犯，應依法加重其刑。
四、原審認被告罪證明確，因而適用毒品危害防制條例第10條第
    2 項、第18條第1 項前段，刑法第11條、第47條、第56條之
    規定，並審酌被告持有毒品之數量非微，且前因施用毒品案
    件，屢經觀察勒戒、強制戒治後，竟再為本件施用毒品犯行
    ，足見其惡習已深，戒絕毒癮之意志不堅，未能體會施用毒
    品對自己、家人造成之傷害及社會之負擔，自屬可議；惟念
    其於犯後態度良好，並能坦承犯行及施用毒品本質上係屬戕
    害自身健康之行為，尚未直接危害他人，反社會性之程度應
    屬較低等一切情狀，量處有期徒刑1 年2 月，並敘明扣案如
    附表編號(一)、(二)所示第二級毒品甲基安非他命合計18包係查
    獲之毒品，且各該包裝袋與其內毒品業已無法析離，應將之
    同視為第二級毒品無訛，從而不問屬於犯人與否，應均依毒
    品危害防制條例第18條第1 項前段規定，諭知沒收銷燬之。
    原判決認事用法，核無不合，量刑亦屬妥適當。被告上訴意
    旨，以原判決量刑過重，請求從輕量刑等語，指摘原判決不
    當，為無理由，應予駁回。
五、被告經合法傳喚，無正當之理由不到庭者，得不待其陳述，
    逕行判決。
據上論斷，應依刑事訴訟法第371條、第368條，判決如主文。
本案經檢察官陳宗吟到庭執行職務。
中    華    民    國    95    年    6     月    30    日
                  刑事第四庭    審判長法  官  蕭權閔
                                      法  官  林水城
                                      法  官  黃蕙芳
以上正本證明與原本無異。
本判決不得上訴。
中    華    民    國    95    年    6     月    30    日
                                      書記官  呂素珍
附錄本判決論罪科刑法條：
毒品危害防制條例第十條
施用第一級毒品者，處六月以上五年以下有期徒刑。
施用第二級毒品者，處三年以下有期徒刑。
附表：
┌──┬───────┬───────────┬───────────────┐
│編號│ 偵 查 案 號  │查扣物品種類、數量    │各該毒品編號、重量            │
├──┼───────┼───────────┼───────────────┤
│ (一) │94年度毒偵字第│第二級毒品甲基安非他命│1.編號2 ：驗前毛重4.6 公克、驗│
│    │2625號、第5084│拾陸包                │  後毛重4.5公克               │
│    │號            │                      │2.編號3 ：驗前毛重2.1 公克、驗│
│    │              │                      │  後毛重2公克                 │
│    │              │                      │3.編號5 ：驗前毛重1.7 公克、驗│
│    │              │                      │  後毛重1.6公克               │
│    │              │                      │4.編號6 ：驗前毛重37公克、驗後│
│    │              │                      │  毛重36.9公克                │
│    │              │                      │5.編號7 ：驗前毛重37.3公克、驗│
│    │              │                      │  後毛重37.2公克              │
│    │              │                      │6.編號8 ：驗前毛重37公克、驗後│
│    │              │                      │  毛重36.9公克                │
│    │              │                      │7.編號9 ：驗前毛重36.9公克、驗│
│    │              │                      │  後毛重36.8公克              │
│    │              │                      │8.編號10：驗前毛重37.2公克、驗│
│    │              │                      │  後毛重37.1公克              │
│    │              │                      │9.編號11：驗前毛重37.4公克、驗│
│    │              │                      │  後毛重37.3公克              │
│    │              │                      │10.編號12：驗前毛重37公克、驗後│
│    │              │                      │  毛重36.9公克                │
│    │              │                      │11.編號13：驗前毛重37公克、驗後│
│    │              │                      │  毛重36.9公克                │
│    │              │                      │12.編號14：驗前毛重37公克、驗後│
│    │              │                      │  毛重36.9公克                │
│    │              │                      │13.編號15：驗前毛重37公克、驗後│
│    │              │                      │  毛重36.9公克                │
│    │              │                      │14.編號16：驗前毛重37.1公克、驗│
│    │              │                      │  後毛重37公克                │
│    │              │                      │15.編號17：驗前毛重37.3公克、驗│
│    │              │                      │  後毛重37.2公克              │
│    │              │                      │16.編號18：驗前毛重37.1公克、驗│
│    │              │                      │  後毛重37公克                │
├──┼───────┼───────────┼───────────────┤
│    │94年度毒偵字第│第二級毒品甲基安非他命│1.編號795 ：驗前淨重0.06公克、│
│ (二) │8752號        │貳包                  │  驗後淨重0.04公克            │
│    │              │                      │2.編號796 ：驗前淨重0.008 公克│
│    │              │                      │  、驗後淨重0.003公克         │
└──┴───────┴───────────┴───────────────┘


司法院資訊處製作；財團法人民間司法改革基金會備份。
